# 请教陈老师，关于存货跌价准备在资产负债表日后公允价值发生变动的处理。

提问人：273902339 时间：2013-07-31 17:32:36
甲公司在编制 2012 年度财务报表、确定 2012 年 12 月 31 日该库存商品的可变现净值时 ，应以 500 元/吨的市场报价作为可变现净值，存货账面成本为 600 元/吨。但是，由于在 2013 年度财务报告于 2013 年 3 月 8 日对外报出时，已有确凿的证据表明其对资产负债表日存货已经存在的情况提供了新的证据,即资产负债表日后事项期间该商品在 2013 年 3 月 8 日价格攀升至 700 元/吨，应该如何处理？ 1.假如资产负债表日 500 元/吨，为 2012 年 12 月 31 日市面上公允价值，故对于期后价格上扬的问题，作为资产负债表日后非调整事项进行披露，是否恰当？ 2.假如资产负债表日 500 元/吨，为当时的企业估计价格，资产负债表日后取得该存货 2013 年 3 月 8 日 的市场价格 700元/吨，是否可以 依据准则（如果资产负债表日至财务报告批准报出日之间存货售价发生波动的，且有确凿的证据表明其对资产负债表日的存货已经存在的状况提供了新的或进一步的证据，应当作为资产负债表日后调整事项进行处理；否则,应当作为资产负债表日后非调整事项。）把存货价格变动作为 获取进一步证据，作为资产负债表日后调整事项处理，不计提存货跌价准备？但是获取的进一步证据为 2013 年 3 月 8 日的公允价值，并不是 2012 年 12 月 31 日的。

回答人：chenyiwei
这种问题具有一定的专业判断空间，但其所依据的准则依据仍然是资产负债表日后事项准则和存货准则，特别是对两类资产负债表日后事项的界定。尤其需要考虑的问题是： 1 、资产负债表日用于估计存货可变现净值的相关证据是否具有足够强的说服力，是否综合考虑和分析了在资产负债表日可获得的所有相关信息； 2 、导致资产负债表日后可变现净值回升的因素，是原先资产负债表日即已存在的，还是资产负债表日后新出现且在资产负债表日无法合理预见的因素，如期后国际市场大宗商品价格的波动等。
就你说的两个问题而言： 1 、是。请注意核实你用于估计 2012 年末公允价值的信息是否具有足够强的证据力。 2 、除了核实你用于估计 2012 年末公允价值的信息是否具有足够强的证据力，是否综合考虑和分析了资产负债表日可获得的所有相关信息以外，还应关注期后价格变动的原因，以确定 3 月的可变现净值是否可以为 12 月末的可变现净值提供新的或者进一步的证据。但因为间隔时间较长，估计很难证明这一点。